# 求助陈版，外购存货对外投资的会计处理

提问人：shuijing1220 时间：2021-09-27 15:03:27
陈版您好，
请问一下，外购存货对外投资，是否按照新收入准则处理？按公允价值确认收入，并同时结转成本？
例如，存货账面价值 80 万，公允价值 100 万，对外投资：
借：长投 113
贷：主营业务收入 100
贷：应交税费-销项税 13
借：主营业务成本 80
贷：存货 80
这样分录对吗？请陈版指教。

回答人：chenyiwei
要考虑以下几点：
1 、该项交易是否具有商业实质，例如被投资企业是否为本企业的子公司、合营企业或联营企业；
2 、所涉及的存货是否为本企业日常生产经营的存货，即是否属于“日常活动”。考虑到对于债务重组中以存货抵债不能确认收入已经明确，故需要谨慎考虑以存货对外投资是否也不属于“日常活动”。

提问人：shuijing1220 时间：2021-11-09 13:33:00
谢谢陈老师百忙之中的回复。
1 、本项交易，被投资企业为本企业的子公司；
2 、所涉及的存货是本企业自产的存货。
请您再指点一下，谢谢！

回答人：chenyiwei
一般认为不具有商业实质可能性较大，直接按库存商品账面价值转为长期股权投资成本。